臺灣臺南地方法院民事裁定
111年度聲字第43號
聲  請  人  林嘉誼（原名為林穎筠）

相  對  人  林榮三
上列當事人間聲請停止執行事件，本院裁定如下：
  　主　  文
聲請人以新臺幣柒拾柒萬陸仟柒佰陸拾伍元供擔保後，本院一一
一年度司執字第一○二○一號清償債務事件之強制執行程序，於本
院一一一年度訴字第三九三號債務人異議之訴事件判決確定或和
解、撤回前，應暫予停止。
    理    由
一、按有回復原狀之聲請，或提起再審或異議之訴，或對於和解
    為繼續審判之請求，或提起宣告調解無效之訴，撤銷調解之
    訴，或對於法院依強制執行法第4條第1項第5款之裁定提起
    抗告時，法院因必要情形或依聲請定相當並確實擔保，得為
    停止強制執行之裁定，強制執行法第18條第2項定有明文。
    依此規定，只須當事人提起異議之訴，在該異議之訴確定前
    ，法院如認有必要，得依職權為停止執行之裁定；其在當事
    人願供擔保，聲請停止強制執行時，法院亦非不得依其聲請
    ，定相當並確實之擔保，為停止強制執行之裁定。至該異議
    之訴實體上有無理由，則非法院於裁定停止強制執行時應予
    審酌之事項（最高法院93年度台抗字第723號裁定參照）。
    次按法院因必要情形或依聲請定相當並確實之擔保，為停止
    強制執行之裁定者，該擔保金額之多寡應如何認為相當，固
    屬法院職權裁量之範圍。惟此項擔保係備供強制執行債權人
    因停止執行所受損害之賠償，故法院定擔保金額時，自應斟
    酌該債權人因停止執行可能遭受之損害，以為衡量之標準。
    而債權人因停止執行可能遭受之損害，在執行名義命為金錢
    給付之情形，係指債權人因停止執行延後受償，未能即時利
    用該款項，所可能遭受之損害而言（最高法院106年度台抗
    字第123號裁定參照）。
二、聲請意旨略以：相對人以本院110年度司促字第17766號支付
    命令（下稱系爭支付命令）暨確定證明書為執行名義，聲請
    對聲請人之財產為強制執行，經本院111年度司執字第10201
    號強制執行事件（下稱系爭執行事件）受理在案。惟聲請人
    以其實際並未積欠如系爭支付命令所載之美金10萬元，而提
    起債務人異議之訴，經本院以111年度訴字第393號債務人異
    議之訴事件審理中，爰依強制執行法第18條第2項規定，聲
    請裁定停止系爭執行事件等語。
三、經查：
　㈠本件聲請人以其已向本院提起債務人異議之訴為理由，聲請
    裁定停止系爭執行事件，經本院調取系爭執行事件卷宗及本
    院111年度訴字第393號債務人異議之訴事件卷宗審究後，認
    聲請人聲請裁定停止系爭執行事件之強制執行程序，非無必
    要。惟本件聲請人所提起之債務人異議之訴既未確定，為免
    相對人因聲請人聲請停止執行，未能即時受償而受有損害，
    爰依職權酌定相當之擔保金額准許之。
　㈡本院審酌相對人於系爭執行事件所請求給付之內容為美金10
    萬元（以聲請人本件聲請停止執行繫屬本院日期111年3月16
    日之臺灣銀行牌告現金賣出匯率新臺幣28.89元計算，折合
    新臺幣（下同）2,889,000元，計算式：美金10萬元×聲請人
    本件聲請停止執行繫屬本院日期111年3月16日之臺灣銀行牌
    告現金賣出匯率新臺幣28.89元＝2,889,000元）及自民國109
    年7月23日起至清償日止，按週年利率5%計算之利息，則相
    對人於系爭執行事件中得對聲請人請求執行之金額共計為3,
    107,060元【利息算至相對人聲請強制執行之日即111年1月2
    5日，計算式：2,889,000元＋2,889,000元×（1＋186/365）×5
    %≒3,107,060元，小數點以下四捨五入】，債權人即相對人
    因停止執行，未能即時經由系爭執行程序受償上開債權，其
    可能因無法運用該筆資金而發生相當於利息之損失，本院認
    該項損失之利率，以依法定利率即週年利率5 ％計算較為客
    觀，且不受利率波動之影響，應屬核算相對人因停止執行所
    受損害之最妥適標準。又上開債務人異議之訴之民事訴訟，
    其訴訟標的之價額逾150萬元，屬得上訴於第三審之事件，
    參酌各級法院辦案期限實施要點之規定，民事通常程序第一
    、二、三審審判案件之期限分別為1年4月、2年、1年，加計
    裁判送達、上訴等期間，是相對人因停止執行致損失之期間
    約估為5年，依此計算，則相對人因停止執行所可能受之損
    害額為776,765元（即相對人因系爭執行事件可獲受償金額3
    ,107,060元，按週年利率5%計算5年之利息損失，計算式：3
    ,107,060元×5%×5＝776,765元），爰酌定如上之供擔保金額
    。
四、依強制執行法第18條第2項，裁定如主文。 　　
中　　華　　民　　國　　111 　年　　4 　　月　　7 　　日
                  民事第一庭    法  官　施志遠
以上正本係照原本作成。
如對本裁定抗告須於裁定送達後10日內向本院提出抗告狀，並繳
納抗告費新臺幣1,000元（須附具繕本）。
中　　華　　民　　國　　111 　年　　4 　　月　　7 　　日
                                書記官　李慈容